【裁判字號】    97,訴,19
【裁判日期】    970328
【裁判案由】    毒品危害防制條例
【裁判全文】
臺灣基隆地方法院刑事判決        97年度訴字第19號
公  訴  人  臺灣基隆地方法院檢察署檢察官
被      告  甲○○
上列被告因毒品危害防制條例案件，經檢察官提起公訴（96年度
毒偵字第3102號），並經本院合議庭裁定由受命法官獨任進行簡
式審判程序，判決如下：
    主      文
甲○○施用第一級毒品，累犯，處有期徒刑柒月，扣案之第一級
毒品海洛因淨重零點壹壹公克（併同難以析離之包裝袋壹只）沒
收銷燬之；又施用第二級毒品，累犯，處有期徒刑肆月。應執行
有期徒刑拾月，扣案之第一級毒品海洛因淨重零點壹壹公克（併
同難以析離之包裝袋壹只）沒收銷燬之。
    事實及理由
一、本件犯罪事實應補充：「甲○○造前因違反麻醉藥品管理條
    例、妨害兵役、偽造文書等案件，經本院分別判處有期徒刑
    8月2月4月確定。又其經觀察勒戒後，於民國96年8月23日執
    行完畢釋放。其於民國96年11月27日下午某時，在基隆市中
    山區○○○路105巷38號住處內，以將第二級毒品安非他命
    置入吸食器燒烤之方式，施用第二級毒品安非他命1次（起
    訴書誤載於96年11月28日下午3時30分許為警採尿前回溯96
    小時內，在不詳地點，以不詳方式施用第二級毒品安非他命
    ，此部分業據蒞庭檢察官當庭更正）」、證據應補充：「被
    告於本院準備程序及審判程序之自白，及法務部調查局96年
    12 月16日調科壹字第09623082710號鑑定書。」、應適用之
    法條應補充：「被告持有第一、二級毒品海洛因、安非他命
    係供施用，其持有之低度行為均為施用之高度行為所吸收，
    均不另論罪。本件並依刑法第51條笫5款之規定定其應執行
    之刑。扣案之第一級毒品海洛因淨重0.11公克（併同難以析
    離之包裝袋1只），為查獲之毒品，不問屬於犯人與否，應
    依毒品危害防制條例第18條第1項前段宣告沒收銷燬之（蓋
    無論以何種方式分離包裝袋與其內裝之毒品，包裝袋內均會
    有極微量毒品殘留，故上述包裝袋應整體視為查獲毒品，一
    併依前揭規定宣告沒收銷燬之，參見最高法院95年度臺上字
    第3739號、第7354號判決）。」外，餘均引用如附件檢察官
    起訴書之記載。
二、據上論斷，應依刑事訴訟法第273 條之1第1項、第284條之1
    、第299條第1項前段、第310條之2、第454條第2項，毒品危
    害防制條例第10條第1項、第23 條第2項、第18條第1項前段
    ，刑法第11條、第47條第1項、第51條笫5款，判決如主文。
本案經檢察官丙○○到庭執行職務。
中    華    民    國    97    年    3     月    28    日
                  刑事第四庭法  官    何怡穎
以上正本證明與原本無異。
對於本件判決如有不服，應於收受送達後10日內，向本院提出上
訴書狀，上訴於臺灣高等法院，並按他造當事人之人數附具繕本
。
中    華    民    國    97    年    3     月    28    日
                            書記官    鄭梅君
附錄本案論罪科刑法條：
毒品危害防制條例第10條
施用第一級毒品者，處 6 月以上 5 年以下有期徒刑。
施用第二級毒品者，處 3 年以下有期徒刑。
附件：
臺灣基隆地方法院檢察署檢察官起訴書
                                     96年度毒偵字第3102號
     被      告  甲○○  男  36歲（民國○○年○月○○日生）
                         住基隆市中山區○○○路105巷38號
                         國民身分證統一編號：Ｚ000000000號
 上列被告因違反毒品危害防制條例案件，業經偵查終結，認應提
 起公訴，茲敘述犯罪事實及證據並所犯法條如下：
         犯罪事實
 一、甲○○前違反麻醉藥品管理條例、妨害兵役、偽造文書等案
     件，經法院分別判處有期徒刑8月、2月、4 月確定，接續執
     行殘刑3年7月13日，於93年11月 2日假釋出監付保護管束，
     並於95年 3月28日假釋期滿執行完畢。復因施用第一級毒品
     海洛因、第二級毒品安非他命案件，經觀察、勒戒後，認無
     繼續施用毒品之傾向，由本署檢察官於民國96年 8月22日，
     以96年度毒偵緝字第89號為不起訴處分確定。
 二、詎其猶不知悔改，復基於施用第一級毒品海洛因之犯意，於
     96年11月28日上午8時許，在基隆市中山區○○○路105巷38
     號住處內，以摻入香煙點燃吸食方式施用第一級毒品海洛因
     。另基於施用第二級毒品安非他命之犯意，於96年11月28日
     15時30分許為警採尿前回溯96小時內，在不詳地點，以不詳
     方式施用第二級毒品安非他命。嗣因行跡可疑，為警於同月
     28日15時許，在基隆市○○區○○路22巷口盤檢，當場扣得
     其左手握著之海洛因1小包（毛重0.3公克），並採尿送驗有
     毒品嗎啡及安非他命陽性反應，始悉上情。
 三、案經基隆市警察局第一分局報告偵辦。
         證據並所犯法條
 一、訊據被告甲○○僅坦承上揭施用第一級毒品犯行，餘則否認
     ，惟被告於96年11月28日為警查獲後，經採集其尿液送臺灣
     尖端先進生技醫藥股份有限公司，以氣相層析質譜分析法（
     GC/MS） 檢驗，結果呈毒品嗎啡、安非他命之陽性反應，此
     有該公司96年12月 7日出具之濫用藥物檢驗報告及基隆市警
     察局第一分局偵辦毒品案件尿液檢體對照表在卷可稽，對以
     酵素免疫分析或薄層定性分析等方式為初步篩檢者，固具有
     相當程度偽陽性之可能，惟如以氣（液）相層析、質譜分析
     等方法檢驗，出現偽陽性反應之機率極低，已具相當之公信
     力，故前開檢驗結果足以作為認定被告確曾施用安非他命事
     實之依據。並有海洛因 1小包扣案可資佐證。復有不起訴處
     分書、毒品初步鑑驗報告單及刑案資料查註紀錄表附卷足參
     ，被告犯行堪予認定。
 二、核被告所為係犯毒品危害防制條例第10條第1、2項之施用第
     一、二級毒品罪嫌。被告所犯前開二罪，犯意各別，罪名互
     殊，請分論併罰。被告受前述有期徒刑執行完畢，此有本署
     刑案資料查註紀錄表在卷可稽， 5年內再犯有期徒刑以上之
     本罪，應依累犯規定加重其刑。扣案毒品海洛因 1小包（毛
     重0.3公克）係違禁物，請依同條例第18條第1項前段規定宣
     告沒收並諭知銷燬。
 三、依毒品危害防制條例第23條第2項、刑事訴訟法第251條第1
     項提起公訴。
     此  致
 臺灣基隆地方法院
 中    華    民    國    96    年    12    月    25    日
                           檢  察  官  乙○○
 本件正本經證明與原本無異
 中    華    民    國    96    年    12    月    28    日
                           書  記  官  陳威志
 附錄本案所犯法條：
 毒品危害防制條例第10條：
 施用第一級毒品者，處 6 月以上 5 年以下有期徒刑。
 施用第二級毒品者，處 3 年以下有期徒刑。


司法院資訊處製作；財團法人民間司法改革基金會備份。
